臺灣士林地方法院民事簡易判決
111年度勞簡字第13號
原      告  隋興華  
被      告  惠明事業有限公司

兼
法定代理人  楊玉杰  

共      同
訴訟代理人  黃福枝  
被      告  雍小蓉  


            朱韻華  

0
上列當事人間請求請求損害賠償事件，本院於民國111年6月24日
言詞辯論終結，判決如下：
    主  文
原告之訴及假執行之聲請均駁回。
訴訟費用由原告負擔。
    事實及理由
一、原告主張：原告於民國108年1月7日與被告惠明事業有限公
    司（下稱惠明公司，並與被告楊玉杰、雍小蓉、朱韻華合稱
    被告，如個別指稱則省略稱呼）面談工作，雙方約定月薪新
    臺幣（下同）37,000元，月休6日，原告並於同年月10日簽
    訂不定期勞動契約，自同年月17日開始上班。原告任職期間
    ，被告等人辦理原告之勞工保險業務，竟未以每月37,000元
    投保，而僅以每月23,100元投保，違法不實申報，造成原告
    於110年9月2日向勞工保險局申請老年給付時，計算加保期
    間最高60個月之平均月投保薪資，僅為22,288元，原告因此
    受有老年給付月退金額損失30萬元，爰依勞工保險條例第72
    條第3項規定提起本件訴訟等語。並聲明：（一）被告應給
    付原告30萬元。（二）願供擔保，請准宣告假執行。
二、被告則以下述答辯，均聲明：原告之訴駁回。
（一）惠明公司及楊玉杰稱：與原告約定擔任機動代班，協助護
      理師擔任病房佐理，1天薪資1,500元，每月工作時間不固
      定，並未約定月薪37,000元，亦無投保以高報低。
（二）朱韻華稱：其為惠明公司辦理員工勞健保的經辦，原告是
      機動班，1天薪資1,500元，一開始以部分工時幫原告投保
      ，但從108年1月27日起以23,100元幫原告投保。原告所指
      控的事實，被告在檢察官偵查時均已提供資料給檢察官，
      並經不起訴處分確定。　
（三）雍小蓉稱：其與原告面談時，係稱缺機動班，1天薪資1,5
      00元，並未承諾月薪37,000元。
三、本院之判斷：
（一）按投保單位違反本條例規定，將投保薪資金額以多報少或
      以少報多者，自事實發生之日起，按其短報或多報之保險
      費金額，處四倍罰鍰，並追繳其溢領給付金額。勞工因此
      所受損失，應由投保單位賠償之。勞工保險條例第72條第
      3項定有明文。
（二）原告主張其與惠明公司約定月薪37,000元，然被告竟以23,100元為其投保勞，致原告向勞工保險局申請老年給付時，計算加保期間最高60個月之平均月投保薪資，僅為22,288元，受有損失，被告應賠償其損失等語。經查，原告所稱其任職前有與惠明公司簽立「不定期勞動契約」，約定月薪37,000元，已為被告所否認，就此原告並未提出證據以佐，自無從憑認原告此部分主張可採。而依原告提出108年薪資明細（見本院卷第128頁），上載「全薪23,100」、「休假：1,500/日薪」，1月份實到班8日，基本薪資12,000元，加工作津貼1,200元，應領合計13,200元，2月份實到班3日，基本薪資4,500元，加班費2,250元，應領合計6,750元，3月份至8月份實到班分別為7日、2日、4日、3日、1日（特殊大夜班）、2日，應領分別為10,500元、3,000元、6,100元、4,500元、1,600元、3,300元。及依原告提出其108年1月至8月之班表（見本院卷第126頁），上亦載原告所屬單位「機動D」，其每月所排之到班天數約在11天至15天之間。另依工作日誌暨簽到表（見臺灣士林地方檢察署109年度他字第3181號卷<下稱偵他卷>第77頁至92頁），可知原告應上班的日期係依排班表，每月大致排班11天至15天左右，而非如原告所述之全月上班，僅排休6日。可知惠明公司確實將原告編制在機動班，並且按月給付予原告之薪資係以每日1,500元（特殊大夜班以1,600元）乘以原告實際工作天數計算。因此，原告稱其與惠明公司約定「月休6天全職班，月薪37,000元」，不足採信。其次，惠明公司於108年1月17日為原告投保，同年月18日退保，投保薪資12,540元，再於同年月27日為原告投保，投保薪資23,100元，於109年1月1日調高投保薪資23,800元，同年月3日退保等情，有原告投保資料表在卷可佐（見本院卷第130頁）。則惠明公司自108年1月至8日每月為原告投保薪資23,100元，均超過前述原告每個月實領薪資，原告稱被告違反勞工保險條例規定，將投保薪資金額以多報少，申報不實，致原告受有老年給付短少之損失，應賠償其損失云云，實非可採。
（三）原告雖再聲請傳喚證人林庭羽、李淑芬、湯瑞美，以證明
      原告與惠明公司簽訂之勞動契約條件如原告所述。然上開
      證人均非惠明公司負責承辦原告入職面試、談薪資條件等
      之承辦人員，就原告所要證明之事項，尚不能由上開證人
      獲得證明，是原告此部分證據調查應認無必要。　　
四、從而，依原告提出之證據，不能認原告主張可採，則原告依
    依勞工保險條例第72條第3項規定，請求被告賠償原告30萬
    元，為無理由，應予駁回，原告之訴既經駁回，其假執行之
    聲請亦失依據，應併予駁回。
五、本件事證已臻明確，兩造其餘攻擊防禦方法及證據，經審酌
    後，認對於判決結果均無影響，爰不一一論述，併此敘明。
六、訴訟費用負擔之依據：民事訴訟法第78條。
中　　華　　民　　國　　111 　年　　7 　　月　　11　　日
　　              勞動法庭    法  官  林銘宏
本件為正本係照原本作成。
如不服本判決，應於送達後20日內，向本院提出上訴狀並表明上
訴理由，如於本判決宣示後送達前提起上訴者，應於判決送達後
20日內補提上訴理由書（須附繕本）。
中　　華　　民　　國　　111 　年　　7 　　月　　11　　日
                              書記官  許秋莉